【裁判字號】    90,易,2322
【裁判日期】    900731
【裁判案由】    毒品危害防制條例
【裁判全文】
臺灣板橋地方法院刑事判決                          九十年度易字第二三二二號
    公  訴  人  臺灣板橋地方法院檢察署檢察官
    被      告  甲○○
右列被告因違反毒品危害防制條例案件，經檢察官提起公訴（八十九年度毒偵字第七
０五一號），本院判決如左：
    主  文
甲○○連續施用第二級毒品，處有期徒刑伍月，如易科罰金以參佰元折算壹日。扣案
之第二級毒品安非他命壹包（淨重壹點壹公克）、內含安非他命之殘渣袋肆個、吸食
器壹組、玻璃球壹個、包裝袋貳拾陸個、塑膠匙勺貳支等均沒收，其中第二級毒品安
非他命壹包（淨重壹點壹公克）、肆個殘渣袋內含之安非他命殘渣並銷燬之。
    事  實
一、甲○○前因施用第二級毒品案件，先後經觀察、勒戒後，皆認無繼續施用毒品之
    傾向，經臺灣板橋地方法院檢察署檢察官，分別於民國八十八年十一月二十三日
    以八十八年度毒偵字第二四０八號，及於八十九年一月十七日以八十九年度毒偵
    字第一三三號為不起訴處分確定。詎甲○○仍不知悔改，復基於施用第二級毒品
    之概括犯意，自八十九年九月初起至同年十一月三日止（起訴書誤載為自前案不
    起訴處分後起至八十九年十一月三日止），在台北縣三重市○○街七八號一、二
    樓住處，以吸食器為工具，連續多次施用第二級毒品安非他命。嗣於八十九年十
    一月三日二十二時四十分許，在上址為警查獲，並扣得其所有供施用之第二級毒
    品安非他命一包（淨重一點一公克）、吸食器乙組、玻璃球一個、內含安非他命
    之殘渣袋四個、塑膠匙勺二支，及預備供犯罪所用之包裝袋二十六個。
二、案經臺北縣警察局三重分局報請台灣板橋地方法院檢察署檢察官偵查起訴。
    理  由
一、右揭事實業據被告甲○○本院審理中坦承不諱，並有如事實欄所載之安非他命一
    包（淨重一．一公克）、吸食器乙組、玻璃球一個、包裝袋二十六個、內含安非
    他命之殘渣袋四個、塑膠匙勺二支等扣案可資佐證。且被告為警查獲時所採集之
    尿液，經送檢驗結果，確有甲基安非他命陽性反應，此亦有臺北縣政府衛生局九
    ０年三月二日北衛檢字第一一五六二號之尿液煙毒檢驗成績書一件附卷可稽。又
    被告前因施用第二級毒品安非他命案件，先後二次裁定送觀察、勒戒後，均認無
    繼續施用毒品之傾向，分別由臺灣板橋地方法院檢察署檢察官於八十八年十一月
    二十三日以八十八年度毒偵字第二四０八號，及於八十九年一月十七日以八十九
    年度毒偵字第一三三號為不起訴處分確定之事實，復有前開不起訴處分書二件及
    台灣高等法院檢察署刑案紀錄簡覆表在卷足憑；被告於觀察、勒戒，經不起訴處
    分後，五年內三犯毒品危害防制條例第十條第二項之罪證明確，被告犯行應堪認
    定。
二、核被告所為，係犯毒品危害防制條例第十條第二項之施用第二級毒品罪。其非法
    持有安非他命之低度行為，已為渠進而施用之高度行為所吸收，不復另論。先後
    多次犯行，時間緊接，所犯罪名與構成要件均屬相同，顯係基於概括犯意為之，
    應依刑法第五十六條連續犯之規定論以一罪，並加重其刑。爰審酌被告之品性、
    犯罪之動機、目的、手段、施用安非他命之次數及犯罪後態度良好坦承犯行等一
    切情狀，量處如主文所示之刑，並諭知易科罰金之折算標準，以資懲儆。另查被
    告犯罪後，刑法第四十一條業於九十年一月四日經立法院修正通過為：「犯最重
    本刑為五年以下有期徒刑以下之刑之罪，而受六個月以下有期徒刑或拘役之宣告
    ，因身體、教育、職業或家庭之關係或其他正當事由，執行顯有困難者，得以一
    元以上三元以下折算一日，易科罰金。但確因不執行所宣告之刑，難收矯正之效
    ，或難以維持法秩序者，不在此限。併合處罰之數罪，均有前項情形，其應執行
    之刑逾六月者，亦同。」，並於同年一月十日經總統公布，於同年一月十二日生
    效，比較新舊法之結果，以新法有利於被告，依刑法第二條第一項前段之規定，
    應適用新法，合此敘明。
三、扣案之第二級毒品安非他命一包（淨重一．一公克）及四個殘渣袋內之安非他命
    殘渣，係屬毒品，依毒品危害防制條例第十八條第一項前段宣告沒收銷燬之。扣
    案之吸食器一組、玻璃球一個、殘渣袋四個、塑膠匙勺二支，係被告所有供犯罪
    所用之物，包裝袋二十六個，則係被告預備分裝安非他命成小包裝供己施用之物
    ，業據被告供明在卷，依刑法第三十八條第一項第二款宣告沒收。
據上論斷，應依刑事訴訟法第二百九十九條第一項前段、毒品危害防制條例第十條第
二項、第十八條第一項前段、刑法第十一條前段、第五十六條、修正後第四十一條第
一項、第三十八條第一項第二款、第二條第一項前段、罰金罰鍰提高標準條例第二條
，判決如主文。
本案經檢察官林宏松到庭執行職務
中    華    民    國      九十        年      七      月    三十一    日
                                      臺灣板橋地方法院刑事第一庭
                                          法  官  毛崑山
右正本證明與原本無異。
如不服本判決，應於判決送達後十日內，向本院提出上訴狀。
                                          書記官  章宏萱
中    華    民    國      九十        年      七      月    三十一    日
毒品危害防制條例第十條：
施用第一級毒品者，處六月以上五年以下有期徒刑。
施用第二級毒品者，處三年以下有期徒刑。
毒品危害防制條例第十八條：
查獲之毒品及專供製造或施用毒品之器具，不問屬於犯人與否，均沒收銷燬之。但合
於醫藥或研究之用者，得不予銷燬。
前項合於醫藥或研究用毒品或器具之管理辦法，由法務部會同行政院衛生署定之。


司法院資訊處製作；財團法人民間司法改革基金會備份。
